臺灣臺中地方法院臺中簡易庭小額民事判決
111年度中小字第650號
原      告  謝政仁  
被      告  鐘裕    

訴訟代理人  胡書瑜律師
上列當事人間返還押金事件，於民國111年3月24日言詞辯論終結
，本院判決如下：
    主      文
原告之訴駁回。
訴訟費用新臺幣壹仟元由原告負擔。
　　事實及理由
一、原告起訴聲明請求被告給付新臺幣（下同）6萬2000元及利
    息，後減縮後如後開原告聲明所示（見卷第53、57頁），依
    民事訴訟法第255條第1項第3款規定，應予准許。
二、原告主張：原告於民國106年9月28日向被告承租門牌臺中市
    ○○區○○街0號房屋（下稱系爭房屋），作為夾娃娃機之營業
    場所使用，租賃期限自106年10月1日起至110年9月30日止，
    每月租金3萬1000元，應按月於每月5日前繳納，押金6萬200
    0元。然於110年間新冠肺炎疫情肆虐，政府宣布三級警戒，
    致原告經營之夾娃娃機店面根本無法營業，完全沒有收入繳
    納租金，原告乃向被告說明討論，獲被告同意自110年5月起
    之租金減半為1萬5500元，另6、7、8、9月之租金則酌減為1
    萬元，原告於110年5月5日已轉帳3萬1000元予被告，故6月
    份租金1萬元即自該3萬1000元扣抵，7、8、9月份之租金亦
    已如數轉帳予被告，並未有任何積欠租金之情事。嗣於110
    年9月底，兩造簽訂之系爭房屋租約到期，兩造乃約定於同
    年10月8日辦理返還房屋事宜，原告並於10月8日點交時表明
    願自行至台水、台電公司結清餘款，待被告確認後再返還押
    金，且被告於當日查看房屋時，對於房屋之現況全無意見，
    卻在看完房屋後，突然翻臉不認帳，表示原告仍有積欠租金
    ，故押金6萬2000元無法返還，但未得原告同意，兩造因此
    未完成點交程序。隔日被告協同其妻、鎖匠，在未告知原告
    之情況下，私自進入系爭房屋並換鎖，以致原告財產物品留
    置屋内，未免權益受損財產滅失，原告旋即寄出存證信函，
    均未獲得善意回應，被告此舉顯置先前協議不顧，且對原告
    聲請強制執行，以致原告財產遭扣押，生活陷入困頓。被告
    於每期收取租金後，未曾表示原告短付租金，詎被告迄今拒
    不返還押金，爰請求被告返還押金6萬2000元等語，並聲明
    ：被告應給付原告6萬2000元。
三、被告則以：被告僅同意原告110年6、7月之租金減為1萬5000
    元，並未同意110年6、7之租金減為1萬元及其他月份減租。
　　兩造原協議因疫情關係無法營業，同意於三級警戒期間，得
    降為半租， 惟政府已自110年7月27日起降為二級警戒，原
    告得開始營業，故依兩造約定，110年8、9月租金應維持原
    租即3萬1000元。原告於110年6、7、8、9月租金僅支付3萬
    元，因110年6、7、8、9月應付之租金應為9萬2000元（1500
    0＋15000＋31000＋31000＝92000），是原告仍積欠租金6萬2000
    元（00000－00000＝62000)，被告得押租金中抵扣，且原告至
    今仍有水電費3285元未付，另於租約到期後，仍將個人物品
    滯留於系爭房屋内，經催告多次，迄未搬離等語資為抗辯，
    答辯聲明：駁回原告之訴。
四、得心證之理由：
　㈠兩造於106年9月28日簽立房屋租賃契約，約定租賃期間自106
    年10月1日起至110年9月30日止，每月租金3萬1000元，押金
    6萬2000元等情，有房屋租賃契約在卷可參（見卷第19-22、
    63-66頁）。
　㈡按當事人主張有利於己之事實者，就其事實有舉證責任，民
    事訴訟法第277條前段定有明文。原告主張因新冠肺炎疫情
    肆虐，政府宣布三級警戒，娃娃機店面無法營業，被告同意
    110年5月租金減為1萬5500元，6、7、8、9月租金減為1萬元
    等語，被告則稱僅同意110年6、7月租金減為1萬5000元，並
    無同意其他月份減租等語，揆之前揭說明，應由原告就其主
    張之事實負舉證責任。原告就此僅提出其與被告配偶間於11
    0年7月9日通訊對話畫面：「原告稱…若房東願意幫忙，酌收
    8000-1萬元的話，我們可以先硬著頭皮跟親友借貸來支應，
    若房東堅持原方案酌收半租的話，那是否能由押金那邊先扣
    抵…。被告配偶稱：…今天才問我先生，他說請您先匯6及7月
    的房租2萬元」，有通訊對話畫面畫面在卷可參（見卷第67
    頁），依此對話內容，原告提出月租金減為8000元至1萬元
    之方案，被告並不接受，而被告斯時（110年7月間）提出減
    租方案係減半租，核與被告抗辯其同意110年6、7月租金減
    為1萬5000元之事實相符，不能證明被告同意110年5月租金
    減為1萬5500元及110年6、7、8、9月租金均減為1萬元，原
    告主張被告同意110年5月租金減為1萬5500元及110年6、7、
    8、9月租金均減為1萬元之事實，尚難認為真正。
　㈢按押租金之主要目的在於擔保承租人履行租賃債務，故租賃
    關係消滅後，承租人如有欠租或其他債務不履行時，其所交
    付之押租金，發生當然抵充之效力。而於抵充後，猶有餘額
    ，始生返還押租金之問題（最高法院87年度台上字第1631號
    判決參照)。被告同意110年6、7月租金減為1萬5000元，加
    計其未同意減租之110年8、9月租金各為3萬1000元，合計原
    告應給付被告110年6、7、8、9月租金9萬2000元（15000元＋
    15000元＋31000元＋31000元＝92000元），原告僅於7、8、9月
    各付1萬元，尚欠被告6萬2000元（92000元－30000元＝62000
    元）。另原告主張被告同意110年5月租金減為1萬5500元，
    並非真正，其主張110年5月已付租金3萬1000元，因5月租金
    減為1萬5500元結果，得抵充6月租金，自不足取，不能認為
    原告已付清110年6月之租金。兩造租約業於110年9月30日租
    期屆滿，原告尚欠被告租金6萬2000元，經以押金6萬2000元
    抵充結果，押金已無餘額，原告請求被告返還押金6萬2000
    元，並無理由。
五、從而，原告本於租賃契約之法律關係，請求被告給付6萬200
    0元，為無理由，應予駁回。
六、據上論結，本件原告之訴為無理由，依民事訴訟法第436條
    之19第1項、第78條，判決如主文。
中　　華　　民　　國　　111 　年　　4 　　月　　21　　日
                  臺灣臺中地方法院臺中簡易庭
                                  法  官  熊祥雲
以上正本係照原本作成。
如不服本判決，應於送達後20日內，以判決違背法令為理由，向
本院提出上訴狀並表明上訴理由（上訴理由應表明一、原判決所
違背之法令及其具體內容；二、依訴訟資料可認為原判決有違背
法令之具體事實），如於本判決宣示後送達前提起上訴者，應於
判決送達後20日內補提上訴理由書（須附繕本）。如委任律師提
起上訴者，應一併繳納上訴審裁判費。
中　　華　　民　　國　　111 　年　　4 　　月　　21　　日
                                  書記官  王麗麗